【裁判字號】    95,聲,1927
【裁判日期】    951226
【裁判案由】    返還提存物
【裁判全文】
臺灣桃園地方法院民事裁定              95年度聲字第1927號
聲  請  人  乙○○
相  對  人  丁○○
            丙○○
            臺灣省桃園農田水利會
上 列 1 人
法定代理人  甲○○  住同上
上列聲請人聲請返還提存物事件，本院裁定如下：
    主  文
本院九十一年度存字第六七五號擔保提存事件，聲請人所提存之
擔保金新台幣壹拾捌萬元准予返還。
    理  由
一、按訴訟終結後，供擔保人證明已定20日以上之期間，催告受
    擔保利益人行使權利而未行使者，法院應依供擔保人之聲請
    ，以裁定命返還其提存物，民事訴訟法第104 條第1 項第3
    款定有明文。依同法第106 條規定，上開規定於其他依法令
    供訴訟上之擔保者準用之。而訴訟終結，宜從廣義解釋，包
    括執行程序終結在內。故債權人於執行程序終結後，定20日
    以上之期間催告受擔保利益人行使權利而未行使者，法院即
    得依上開規定裁定准許返還提存物。
二、本件聲請意旨略以：聲請人與相對人間假處分事件，聲請人
    前遵本院91年度裁全字第527 號民事裁定為擔保假處分執行
    ，曾提供新台幣18萬元為擔保金，以本院91年度存字第675
    號擔保提存事件提存後，聲請本院以91年度執全字第704 號
    假處分執行事件執行在案。嗣聲請人已分別聲請本院以91年
    度全聲字第193 號、95年度全聲字第126 號撤銷假處分事件
    撤銷上開假處分裁定，亦已聲請撤回前揭執行，並定20日以
    上期間通知受擔保利益人即相對人行使權利而迄今未行使，
    爰依法聲請返還上開擔保金等語。並提出本院91年度裁全字
    第527 號民事裁定、91年度存字第675 號提存書及國庫存款
    收款書、91年度全聲字第193 號民事裁定及其確定證明書、
    95年度全聲字第126 號民事裁定及其確定證明書、撤回狀、
    本院民事執行處通知各1 件、存證信函2 件及其回執3 件為
    證。
三、經查，聲請人上開主張，除據其提出上開證據為證外，並經
    本院依職權調取本院91年度裁全字第527 號假處分裁定、91
    年度執全字第704 號假處分執行、91年度存字第675 號擔保
    提存、91年度全聲字第193 號撤銷假處分、95年度全聲字第
    126 號撤銷假處分事件卷宗，核閱屬實。且聲請人於上開假
    處分執行事件終結後，已定20日以上之期間通知相對人就其
    因上開假處分所受損害行使權利而未行使一節，亦有其所提
    前揭存證信函2 件、回執3 件、本院民事紀錄科查詢表2 紙
    在卷（參本院卷第26至27頁、第38至41頁）可稽。從而，依
    上說明，聲請人聲請返還本件擔保金，核無不合，應予准許
    。
四、依民事訴訟法第106 條、第104 條第1 項第3 款，裁定如主
    文。
中    華    民    國    95    年    12    月    26    日
                  民事第一庭  法  官  陳勇松
以上正本係照原本作成。
如對本裁定抗告須於裁定送達後10日內向本院提出抗告狀，並應
繳納抗告裁判費新台幣1,000 元。
中    華    民    國    95    年    12    月    26    日
                              書記官  蔡佳玲


司法院資訊處製作；財團法人民間司法改革基金會備份。
